# 分步取得的同一控制下合并，合并前股权为金融资产

提问人：咸鱼来也 时间：2019-02-19 11:03:39
根据企业会计准则 2 号的应用指南：合并日之前持有的股权投资，因采用权益法核算或金融工具确认和计量准则核算而确认的其他综合收益，暂不进行会计处理，直至处置该项投资时采用与被投资单位直接处置相关资产或负债相同的基础进行会计处理; 因采用权益法核算而确认的被投资单位净资产中除净损益、其他综合收益和利润分配以外的所有者权益其他变动，暂不进行会计处理，直至处置该项投资时转入当期损益。
但根据目前新执行的金融准则，如果将非交易性股权投资指定为 “以公允价值计量且其变动计入其他综合收益的金融资产” 其处置时累计的公允价值变动应直接计入所有者权益而非当期损益。
考虑到企业会计准则 2 号应用指南早于新的金融准则，所以是否应该按照新的金融准则。在分步取得的同一控制下合并最终处置时，将其他综合收益中，归属于原先金融工具公允价值波动的部分计入留存收益？

回答人：chenyiwei
可以这样处理。但要注意：该项处理是发生在后续处置股权时，合并日仍然是 “暂不处理”。